【裁判字號】    97,訴,225
【裁判日期】    980430
【裁判案由】    毒品危害防制條例等
【裁判全文】
臺灣基隆地方法院刑事判決               97年度訴字第225號
公  訴  人  臺灣基隆地方法院檢察署檢察官
被      告  丑○○
選任辯護人  林宇文律師
            張漢榮律師
被      告  丁○○
輔  佐  人  戊○○
選任辯護人  林火炎律師
被      告  寅○○
選任辯護人  扶助律師  陳雅萍律師
上列被告因毒品危害防制條例等案件，經檢察官提起公訴（96年
度偵字第5514號）及併案審理（97年度偵字第1022號），本院判
決如下：
    主  文
丁○○共同運輸第三級毒品，累犯，處有期徒刑陸年陸月。扣案
之第三級毒品K 他命（合計淨重貳貳零零零參點貳公克），均沒
收銷燬之；扣案裝置上開第三級毒品K 他命外包裝貳佰貳拾個、
行動電話壹支（其內含門號0000000000之SIM 卡壹個）均沒收，
運輸第三級毒品所得之財物新臺幣拾伍萬元，沒收之，如全部或
一部不能沒收時，以其財產抵償之。
丑○○共同運輸第三級毒品，處有期徒刑陸年。扣案之第三級毒
品K 他命（合計淨重貳貳零零零參點貳公克），均沒收銷燬之；
扣案裝置上開第三級毒品K 他命外包裝貳佰貳拾個、行動電話壹
支（其內含門號0000000000之SIM卡壹個）均沒收。
寅○○無罪。
    事  實
一、丁○○前因違反毒品危害防制條例案件，經法院判處有期徒
    刑4 月確定，於民國95年10月11日易科罰金執行完畢。
二、愷他命（Ketamine，下稱K 他命）係毒品危害防制條例第二
    條第二項第三款規定之第三級毒品，緣真實姓名年籍不詳、
    自稱「李明忠」、「丙○○」、「張智傑」之成年男子，計
    畫以貨櫃夾藏之方式，自大陸地區私運第三毒品K 他命至台
    灣，「李明忠」、「丙○○」、「張智傑」等人將第三級毒
    品K 他命220包，夾藏在包包中，再裝置於TCKU0000000號貨
    櫃內，自大陸地區廣州市裝船起運，於96年10月17日運抵基
    隆港，而私運進口，並存放在環球貨櫃集散站，等候報關提
    領。因基隆關稅局於96年10月17日，至環球貨櫃集散站對上
    開貨櫃抽驗檢查，發覺有異，遂會同法務部調查局航業海員
    調查處起出毒品K他命220包（合計淨重220003.2公克；純度
    83.8%；純質淨重184362.68公克），並於同日予以扣押，並
    聯絡貨運公司人員配合辦案。「李明忠」、「丙○○」、「
    張智傑」等人為提領上開貨櫃，遂於96年10月23日晚間，由
    「李明忠」先以電話聯絡丁○○，邀約丁○○於10月24日凌
    晨至網咖，以視訊方式委託丁○○至基隆市代為簽收上開夾
    藏毒品之貨物，並允以新台幣20萬元之代價，丑○○則受「
    張智傑」之委託，將準備藏放毒品之倉庫鑰匙及書寫地址之
    名片交給前往簽收貨物之丁○○，並負責監看丁○○收貨之
    情形。丁○○為貪圖厚利，與丑○○明知K 他命係毒品危害
    防制條例所列之第三級毒品，不得非法運輸，亦屬懲治走私
    條例所規定之未經許可不得私運進口入境臺灣地區之管制物
    品，竟與真實姓名年籍不詳、自稱「李明忠」、「丙○○」
    、「張智傑」之成年男子共同基於運輸第三級毒品K 他命及
    走私管制進口物品進入臺灣地區之犯意聯絡，分別接受「李
    明忠」、「張智傑」之委託，丁○○於翌（24）日邀約不知
    情之寅○○（詳後述）駕駛車牌號碼ZE─2337號汽車，從臺
    中市出發至基隆市區阿樂哈飯店住宿，並借用寅○○所有之
    郵局帳號00000000000000號之帳戶及號碼0000000000號之手
    機門號，以利「李明忠」匯入約定報酬及相互聯絡。之後丁○○續依「李明忠」以電話指示，於當日9 時許在阿樂哈飯
    店門口，向遵照「張智傑」指示前來之丑○○，取得載有倉
    庫地址（基隆市○○區○○街178號1樓）之名片1 張及該倉
    庫之鑰匙1 把。隔（25）日14時許，丁○○復依指示於該倉
    庫簽收上開夾藏K 他命之皮包共48箱；此際，丑○○為向「
    張智傑」回報丁○○簽收上開貨物之狀況，並請託不知情之
    癸○○、甲○○及子○○在該倉庫附近察看。嗣調查員見時
    機成熟，即當場在基隆市○○街178 號附近拘獲丑○○、丁○○。
二、案經台灣基隆地方院檢察署檢察官指揮法務部調查局航業海
    員調查處移送偵查起訴及併案審理。
    理  由
壹、程序方面：
一、證人癸○○、甲○○、子○○、壬○○、辛○○、己○○、
    卯○○之警訊證述有證據能力：
    按被告以外之人，於審判外之言詞或書面陳述，除法律有規
    定者外，不得作為證據，刑事訴訟法第159條第1項定有明文
    。而所謂法律有規定者，即包括同法第159條之1 至之5所規
    定傳聞證據具有證據能力之例外情形。其中第159條之1 第2
    項明定於偵查中向檢察官所為之陳述，「除顯有不可信之情
    況者外」，得為證據；第159條之2規定，於檢察事務官、司
    法警察官或司法警察調查中所為之陳述，如與審判中之陳述
    不符時，經比較結果，其先前之陳述，相對「具有較可信之
    特別情況」，且為證明犯罪事實存否所「必要」者，或於審
    判中有第159條之3所列死亡等原因而無法或拒絕陳述之各款
    情形之一，經證明其調查中所為陳述絕對「具有可信之特別
    情況」，且為證明犯罪事實之存否所「必要」者，亦例外賦
    與證據能力。是所謂「顯有不可信性」、「相對特別可信性
    」與「絕對特別可信性」，係指陳述是否出於供述者真意、
    有無違法取供情事之任意陳述信用性已否受確實保障而言，
    故應就偵查或警詢筆錄製作之原因、過程及其功能等加以觀
    察其信用性，據以判斷該傳聞證據是否無顯不可信或有特別
    可信之情況而例外具有證據能力，並非對其陳述內容之證明
    力如何加以論斷，二者之層次有別，不容混淆（最高法院95
    年度台上字第6489號判決意旨參照）。經查：依證人癸○○
    、甲○○、子○○、壬○○、辛○○、己○○、卯○○於警
    詢中之陳述內容，有關本件扣案毒品之進口過程、被告丁○○在查獲地點點收系爭貨物、丑○○在查獲地點附近監看被
    告丁○○收取貨物之情事，與被告丁○○、丑○○警詢之供
    述，核屬相符，顯見證人癸○○、甲○○、子○○、壬○○
    、辛○○、己○○、卯○○警詢時之所述，並非子虛烏有，
    足證證人癸○○、甲○○、子○○、壬○○、辛○○、己○○、卯○○於警詢中陳述之信用性已獲確保，而具有較可信
    之特別情況；其中證人癸○○、甲○○、子○○證述涉及被
    告丁○○、丑○○有無運輸及走私毒品之事實，乃用以證明
    被告丁○○、丑○○犯罪與否，是證人癸○○、甲○○、子
    ○○證詞對被告丁○○、丑○○犯罪事實之存否具有必要性
    ，揆之前開說明，在證明被告丁○○、丑○○犯罪事實存否
    必要的情況下，從客觀上之環境或條件等觀察，證人警詢陳
    述，有足以取代審判中交互詰問之可信性保證，因認證人癸○○、甲○○、子○○、壬○○、辛○○、己○○、卯○○
    警詢筆錄有證據能力。
二、證人即被告丁○○、寅○○、丑○○、證人癸○○、甲○○
    、子○○、辛○○之偵訊證述有證據能力：
    證人丁○○、寅○○、丑○○、癸○○、甲○○、子○○、
    辛○○於偵查中之陳述，固屬被告以外之人於審判外之陳述
    ，然係於偵查中向檢察官所為之陳述，有依法具結，且經斟
    酌卷內其他調查之證據資料，本於經驗及論理法則，作合理
    之比較而為取捨、判斷，故上述證人偵查中之陳述，自得作
    為證據（最高法院95年度台上字第6157號判決同此意旨可資
    參照）。
三、至本判決所引書證，被告、辯護人於本院審理中，均不爭執
    其證據能力，復未曾於言詞辯論終結前聲明異議，且經核並
    無顯不可信之情況，依刑事訴訟法第159條之4、第159條之5
    第2項，均有證據能力。
四、關於本案物證部分：
    扣得之第三級毒品K他命220包，係基隆關稅局於96年10月17
    日，至環球貨櫃集散站對上開貨櫃抽驗檢查，發覺有異，遂
    會同法務部調查局航業海員調查處起出等情，業據證人乙○○、庚○○於本院審理時證述屬實，且有基隆關稅局扣押貨
    物收據及搜索筆錄、基隆海關搜索貨櫃相關照片可稽，足見
    上開扣得之第三級毒品K 他命，係基隆海關人員、法務部調
    查局航業海員調查處人員依法扣押所得之證物，查無違法取
    證之情形，自得為證據。
貳、實體方面：
一、有罪部分：
    訊據被告丁○○、丑○○對於上揭共同運輸及走私第三級毒
    品K 他命之犯行，矢口否認，被告丁○○辯稱：伊係受自稱
    「李明忠」男子之委託，以20萬元之代價，至基隆來代收進
    口之貨物入庫，伊以為該批貨物為仿冒之皮包，不知其內有
    夾藏毒品K 他命云云；被告丑○○則辯稱：伊係受「張智傑
    」所託，拿名片及鑰匙到阿樂哈飯店門口給被告丁○○，之
    後也是「張智傑」請伊去查獲現場即基隆市○○街178號1樓
    附近觀看被告丁○○收貨之情形，對於該批貨物內夾藏毒品
    一事，完全不知情云云。經查：
  (一)本件報單編號「AW/96/5061/0281 」，自大陸地區廣州市裝
    船起運入境台灣地區櫃號TCKU0000000之貨櫃內夾藏有K他命
    220包（合計淨重220003.2公克；純度83.8%；純質淨重1843
    62.68公克）之貨物皮包1批之事實，業據證人壬○○、卯○○於警詢、本院審理時、證人辛○○於警詢、偵查中、證人
    乙○○於偵查、本院審理時、證人庚○○於本院審理時證述
    明確（詳97年度偵字第1022號偵查卷第59─62、79─81、92
    頁、96年偵字第5514號偵查卷第132、185頁、本院97年4月9
    日、4月23日、7月16日審判筆錄），並有基隆關稅局扣押貨
    物收據及搜索筆錄、載貨證券、小提單、查獲照片在卷可稽
    。又前開扣案之K他命220包（合計淨重220003.2公克；純度
    83.8%；純質淨重184362.68公克）之事實，復有法務部調查
    局96年11月19日調科壹字第09600496780 號鑑定書附卷可參
    。
  (二)又被告丁○○接受「李明忠」委託，以20萬元之代價，前往
    基隆市為「李明忠」簽收本件夾藏毒品之貨物，丑○○則接
    受「張智傑」之委託，負責將夾藏毒品貨物之倉庫鑰匙及書
    寫地址之他人名片交給丁○○，並於丁○○簽收貨物時，在
    場監看等情，為被告二人所自承，並經證人癸○○、甲○○
    、子○○證述無訛，復有寅○○所有郵局000000000000000
    號帳戶明細可參。
  (三)再查，被告丁○○於歷次偵審時均供稱：與「李明忠」不熟
    ，是在網路聊天室認識「李明忠」，也只於96年10月24日凌
    晨在視訊網路中看過「李明忠」一次，從視訊背景聲音聽到
    大陸人口音，故判斷他應該人在大陸。因為可賺20萬元，才
    答應「李明忠」到基隆收貨，於24日當天「李明忠」就先匯
    入15萬元，餘款5 萬元在事成後再付，之後，在基隆阿囉哈
    飯店門口從丑○○手上拿到倉庫鑰匙及書寫地址之他人名片
    後，即一人前往倉庫等貨，但10月24日當天並未收到貨，「
    李明忠」打電話來表示，是貨運行費用沒有繳，貨才未到，
    請伊先繳23140元至進口部郭小姐指定帳號，事成後，5萬元
    餘款及運費代付費用會再匯入。10月25日在倉庫有收到本案
    貨物共48箱，依照「李明忠」指示，編號1─24 號箱數擺在
    倉庫後面，編號25─48號箱數擺在倉庫前面，並在單據簽收
    上簽「沈國輝」名字等語（詳96年偵字第5514號偵查卷第88
    ─90、127─130頁、97年偵字第1022號偵查卷第32、33頁、
    本院97年2月1日訊問筆錄、97年3月5日準備程序筆錄），依
    被告丁○○所述其與「李明忠」不熟，只在視訊網路上見過
    一次，甚至連「李明忠」之真實姓名、年籍等資料均無法供
    出，而「李明忠」於96年10月24日凌晨，在視訊網路上，詢
    問被告可否代收貨物，衡情被告與「李明忠」間既無深交，
    對其基本資料一無所知，又社會上遭人利用代收違禁物品之
    事時有耳聞，被告竟未拒絕「李明忠」之代收要求，反倒應
    允代收，已啟人疑竇。而被告丁○○代收貨物之代價高達20
    萬元，以一般社會通念，以20萬元作為僅代收貨物之報酬，
    並非從事高度勞力或技術之工作，顯然過高，其情實屬有異
    ，若非該貨物性質甚高或收貨有危險性，否則應不致有此行
    情。被告竟不覺此等情節可疑而予以應允，亦有違常情，此
    外，被告丁○○依「李明忠」之指示在簽據簽下「沈國輝」
    名字，顯然有意隱匿其姓名，而被告丁○○亦自承：「李明
    忠」要伊簽「沈國輝」，剛開始覺得奇怪，但因受不了金錢
    的誘惑，且心裡有懷疑那些貨物不是包包，但人家錢已經匯
    來，不能不去幫人家領貨，我心裡有懷疑那些貨是毒品，這
    些東西我知道是從大陸進來，我有看過新聞，知道可能是槍
    枝或毒品，但因被金錢誘惑，所以沒想那麼多等語（詳96年
    偵字第5514號偵查卷第127─130頁），足見被告丁○○辯稱
    並不知所收貨物係毒品一事並不足採。
  (四)至於被告丑○○於歷次偵審時均供稱：於96年10月24日上午
    ，「張智傑」從大陸打電話打伊0000000000號手機，要伊至
    新樂戲院向「阿建」拿鑰匙和書寫地址之名片，拿到東西後
    ，「張智傑」要伊以公用電話打給他，告知已拿到東西後，
    又要伊以公用電話打到0000000000號手機，與持用該手機的
    人相約，交付東西給該人，之後，在阿囉哈飯店門口把東西
    交給0000000000號手機之人即被告丁○○，當日中午，「張
    智傑」要伊至祥豐街、立德路口之7─11 便利商店前看丁○○有沒有在現場，25日「張智傑」叫伊再去現場看丁○○，
    伊有到現場，並叫子○○、甲○○、癸○○也至現場看丁○○何時離開，幫忙看丁○○的行蹤，不知道現場會有貨進來
    ，但知道「張智傑」因毒品案遭通緝，而跑到大陸去等語（
    詳96年偵字第5514號偵查卷第5─8、215─218、289、290頁
    、本院97年2月1日訊問筆錄、97年3月5日準備程序筆錄），
    依被告丑○○所述，「張智傑」從大陸打伊0000000000號手
    機，要伊至新樂戲院向「阿建」拿鑰匙和書寫地址之名片，
    再轉交給不認識之人即被告丁○○，則「張智傑」為何不直
    接要「阿建」與被告丁○○聯絡交付鑰匙等物，而要多此一
    舉，從大陸地區打被告丑○○手機，要被告丑○○先向「阿
    建」拿鑰匙、名片再轉交給丁○○，此顯與常情不符，故究
    有無「阿建」之人實有疑問；又被告丑○○與丁○○聯絡時
    ，均係以公用電話為之，其捨隨身攜帶之手機不用，亦啟人
    疑竇；再者，證人癸○○於調查站時證述：被告丑○○要伊
    和甲○○、子○○至祥豐街178 號現場附近看有無奇怪之人
    出現，並注意看現場有何狀況，並隨時打電話聯絡，到了下
    午1 時54分，看到貨車卸貨，立刻以電話告知被告丑○○，
    丑○○指示我們繼續察看，後來卸貨完畢，丑○○還指示我
    們察看鐵門有無拉下並關好等語（詳96年偵字第5514號偵查
    卷第18─20 、136頁），足見被告丑○○對於被告丁○○在
    祥豐街現場是簽收貨物，而貨物內容有夾藏毒品一節，知之
    甚詳，所辯不足採信。
  (五)至於證人子○○、甲○○於調查站、檢察官偵訊時之證述、
    證人子○○於本院審理時之證述，渠等之證言，前後不一且
    與常情不合，顯係迴護之詞，不足採信。
  (六)被告丁○○辯護人雖以：上開裝有毒品K 他命之貨物紙箱運
    送至基隆港後，經基隆海關人員確認其內夾藏物品毒品K 他
    命後，即會同海調處人員進行搜證，並經海調處人員扣押而
    未再裝回包包內。嗣後係將未裝有K 他命之包包依照貨主之
    指示，以貨運公司運送至祥豐街178 號由被告丁○○收受，
    是被告簽收貨物時該包包內已無K 他命存在，則不能認定被
    告丁○○於簽收時有無明知內有K 他命而運輸或持有之行為
    等語為被告丁○○辯護。然按運輸毒品罪之「運輸」，係本
    於運輸意思而搬運輸送而言，倘其有此意圖者，一有搬運輸
    送之行為，犯罪即已成立，並非以運抵目的地為完成犯罪之
    要件。即本罪之成立係以所運輸之毒品已實施運送為已足，
    並非以運抵目的地為完成犯罪之要件，換言之，既已起運，
    構成該罪之輸送行為即已完成，不以達到目的地為條件（最
    高法院95年度台上字第990號判決、93年度台上字第1472 號
    判決、及92年度台上字第3096號判決意旨參照）。次按運輸
    毒品罪，並不以兩地間毒品直接搬運輸送移轉存置於特定地
    點為限，其以迂迴、輾轉方法，利用不相同之運輸工具、方
    法，將特定之毒品移轉運送至終極目的地者，其各階段之運
    送行為，均不失為「運輸」行為之一種（最高法院92年度台
    上字第5426號判決意旨參照）。經查，本案毒品K 他命業經
    「丙○○」、「張智傑」、「李明忠」自大陸地區以貨櫃方
    式運送至台灣，詳如前述，縱因通關時為海關及海調處人員
    予以查獲扣押，而絕無運抵目的地即被告丁○○手中之可能
    ，然該毒品已經起運而離開起運地大陸地區一節，則屬客觀
    無疑之事實。是依前所述，被告所參與之共同運輸毒品行為
    ，在海關、海調處人員予以查獲扣押前已完成而屬既遂，自
    不以海關、海調處人員佯交被告丁○○簽收之包包內有無毒
    品而影響被告有運輸毒品行為之認定，辯護人上開所指，亦
    不可採。
  (七)按共同正犯之意思聯絡，不限於事前有所協議，其於行為當
    時，基於相互之認識，以共同犯罪之意思參與者，亦無礙於
    共同正犯之成立。在犯罪繼續中參與目的行為，均應認為共
    同正犯（最高法院73年臺上字第1886號判例、81年度臺上字
    第1706號判決參照）。真實姓名年籍不詳、自稱「李明忠」
    、「丙○○」、「張智傑」之成年男子，以貨櫃夾藏之方式
    ，自大陸地區私運毒品K 他命至台灣，其目的地顯非臺灣基
    隆港，而係自基隆港通關後，由貨運公司運至不詳特定處所
    ，再由第三人提領。是K 他命僅運抵基隆港，運輸行為應尚
    未完成。被告丁○○、丑○○既明知「李明忠」、「丙○○
    」、「張智傑」，自大陸地區運送至臺灣之包包內夾藏K 他
    命，有待領取，被告丁○○為貪圖厚利，竟允諾出面簽收領
    取，被告丑○○負責送交倉庫鑰匙及書寫地址之名片給被告
    丁○○，之後，再至收貨地點近監看被告丁○○簽收情形，
    足認被告二人係於運輸行為繼續中，分別與「李明忠」、「
    丙○○」、「張智傑」，有犯意之聯絡，行為之分擔。雖被
    告二人自警詢之始，均一致供述係於96年10月24日，被告丁○○始受託出面提領包包，被告丑○○，始受託出面交付鑰
    匙及名片，惟查K 他命私運進口後，出面提領簽收、並自收
    貨地點監看，風險甚高，貨主為迴避自身危險，委請他人代
    為出面提領簽收、現場監看之可能性不低。本院依據卷證資
    料，認定被告丁○○、丑○○係於K 他命私運至臺灣後，始
    有參與，然依前所述，仍無礙渠等共同正犯關係之成立。
  (八)末按現行刑法關於正犯、從犯之區別，係以其主觀之犯意及
    客觀之犯行為標準，凡以自己犯罪之意思而參與犯罪，無論
    其所參與者是否係犯罪構成要件之行為，皆為正犯，其以幫
    助他人犯罪之意思而參與犯罪，其所參與者，苟係犯罪構成
    要件之行為，亦為正犯，必以幫助他人犯罪之意思而參與犯
    罪，其所參與者又為犯罪構成要件以外之行為，始為從犯。
    故共同實施犯罪行為之人，在合同意思範圍以內，各自分擔
    犯罪行為之一部，相互利用他人之行為，以達其犯罪之目的
    者，即應對於全部所發生之結果，共同負責。且共同正犯之
    意思聯絡，原不以數人間直接發生者為限，即有間接之聯絡
    者，亦包括在內。被告丁○○簽收之毒品是受「李明忠」之
    委託、丑○○交付存放毒品之鑰匙及地址給丁○○，並至現
    場監看丁○○簽收情形，是受「張智傑」之委託，被告丁○○與丑○○案發當時雖互不相識，仍無礙其共同正犯之成立
    。雖被告丑○○供稱：伊未受有任何報酬，足證伊係不知情
    ，並非共犯云云。然犯罪共犯間之報償如何，除分工性質外
    ，與各人意願亦有別，報償之多寡，非為論斷共犯與否之標
    準，且被告丁○○與丑○○原不相識，自無從比較報償高低
    ，併此敘明。
  (九)綜上所述，本件事證明確，被告二人犯行堪以認定，應依法
    論科。
二、按K他命為毒品危害防制條例第2條第2項第3款所稱之第三級
    毒品，並為行政院依據懲治走私條例第2條第4項授權公告之
    「懲治走私條例公告管制物品項目及其數額」，其中甲項管
    制進出口物品第4 款所列管制進出口之物品。核被告二人所
    為，均係犯毒品危害防制條例第4條第3項之運輸第三級毒品
    罪，及懲治走私條例第2條第1項之私運管制物品進口罪。其
    持有上開毒品之低度行為，為運輸毒品之高度行為所吸收，
    不另論罪。被告二人與共犯「李明忠」、「丙○○」、「張
    智傑」間，有犯意之聯絡，及行為之分擔，應論以共同正犯
    。被告等運輸K他命入境臺灣，同時犯懲治走私條例第2條第
    1 項之私運管制物品進口罪，及毒品危害防制條例第4條第3
    項之運輸第三級毒品罪，應依刑法第55條想像競合犯之規定
    ，從較重之運輸第三級毒品罪處斷。被告丁○○有事實欄所
    述犯罪科刑執行情形，有臺灣高等法院被告前案紀錄表在卷
    可參，其於有期徒刑執行完畢後，五年內故意再犯有期徒刑
    以上之本罪，應依刑法第47條第1 項之規定論以累犯，並加
    重其刑。爰審酌被告二人為一己私利運輸毒品入境，助長國
    內毒品氾濫，且數量甚多，嚴重危害國人身體健康及社會治
    安，犯後亦一再飾詞卸責，未見悔意，暨其犯罪之手段等一
    切情狀，各量處如主文所示之刑。扣案之第三級毒品K 他命
    合計淨重220003.2 公克，應依毒品危害防制條例第18條第1
    項前段規定沒收銷燬之，另裝置上開毒品之包裝袋220 個，
    乃共犯交付予被告丁○○，自屬其等所有，且係用於包裹K
    他命，防其裸露、潮濕，便於運送，係供運輸毒品所用之物
    ，應依同條例第19條第1 項前段規定沒收。另扣案之行動電
    話壹支（其內含門號0000000000SIM卡1個），為被告丑○○
    所有，做為與共犯「張智傑」聯絡本件犯罪之工具，應依刑
    法第38條第1項第2 款宣告沒收。至於其他扣案之行動電話9
    支（號碼分別為0000000000、0000000000為證人子○○所有
    、0000000000、0000000000為證人癸○○所有、0000000000
    、0000000000、0000000000為被告丑○○所有、0000000000
    為證人甲○○所有，均含SIM卡）、便條紙1張（內載000000
    0000000000），與本件犯罪無關，不予宣告沒收。而被告丁○○已領取之報酬150000元，為被告犯本件犯行之報酬，屬
    被告丁○○因犯罪所得之財物，應依毒品危害防制條例第19
    條第1 項宣告沒收，惟因未扣案，如全部或一部不能沒收時
    ，以其財產抵償之。至於「李明忠」另允諾支付被告丁○○
    運輸第三級毒品之報酬5 萬元，因尚未取得，不予宣告沒收
    。
乙、無罪部分：
一、公訴意旨另以：被告寅○○明知愷他命係毒品危害防制條例
    第2條第2項第3 款規定之第三級毒品，並為行政院依懲治走
    私條例第2條第3項規定授權公告之「管制物品項目及其數額
    」所列管制進出口之物品，於96年10月24日凌晨某時許，被
    告丁○○接受真實年籍不詳自稱「李明忠」之男子委託，答
    應以新臺幣（下同）20萬元之代價，前往位於基隆市○○區
    ○○街178號1樓之倉庫，為「李明忠」簽收自大陸地區廣州
    市裝船起運，TCKU0000000號貨櫃內夾藏有愷他命220包（合
    計淨重220003.2公克；純度83.8%；純質淨重184362.68公克
    ）之貨物皮包1 批，遂基於共同運輸第三級毒品及自大陸地
    區私運管制物品進入臺灣地區之犯意聯絡，駕駛車牌號碼ZE
    ─2337號汽車搭載被告丁○○，從臺中市出發至基隆市，並
    由提供帳號00000000000000號之郵局帳戶及號碼0000000000
    號之手機門號，以利「李明忠」匯入約定報酬及相互聯絡。
    迨寅○○、丁○○抵達基隆市之後，丁○○續依指示，於當
    日9 時許在阿樂哈飯店門口，向遵照不詳年籍姓名為「張智
    傑」指示前來之丑○○，取得載有上開倉庫地址之名片1 張
    及該倉庫之鑰匙1 把。隔（25）日14時許，丁○○復依指示
    於該倉庫簽收上開夾藏愷他命之皮包共48箱；此際，丑○○
    為向張智傑回報丁○○簽收上開貨物之狀況，並請託不知情
    之癸○○、甲○○及子○○在該倉庫附近察看。嗣經基隆關
    稅局於96年10月17日，至環球貨櫃集散站對上開貨櫃抽驗檢
    查，發覺有異，遂會同法務部調查局航業海員調查處起出毒
    品，由本署指揮法務部調查局航業海員調查處、基隆憲兵隊
    追緝運輸毒品之貨主，並循線於96年10月25日14時許，在基
    隆市○○街178 號附近拘獲丑○○、丁○○、寅○○，因認
    被告寅○○與丑○○、丁○○共同涉犯毒品危害防制條例第
    4條第3項運輸第三級毒品及懲治走私條例第2條第1項私運管
    制物品進口罪嫌云云。
二、按犯罪事實應依證據認定之，無證據不得認定犯罪事實；不
    能證明被告犯罪者，應諭知無罪之判決，刑事訴訟法第154
    條第2項、第301條第1 項分別定有明文。此所謂認定犯罪事
    實之證據，無論其為直接或間接證據，均須達於通常一般人
    均不致有所懷疑，而得確信其為真實之程度，始得據為有罪
    之認定，若其關於被告是否犯罪之證明未能達此程度，而有
    合理性懷疑之存在，致使無法形成有罪之確信，根據「罪證
    有疑、利於被告」之證據法則，即不得遽為不利被告之認定
    （最高法院29年上字第3105號、40年臺上字第86號、76年臺
    上字第4986號判例參照）。
三、公訴人認被告共同涉有運輸第三級毒品及私運管制物品進口
    犯行，無非係以被告丁○○之供述，及被告寅○○提供帳號
    00000000000000號之郵局帳戶及號碼0000000000號之手機門
    號，以利「李明忠」匯入約定報酬及相互聯絡，為其主要論
    據。
四、訊據被告寅○○堅詞否認有何運輸第三級毒品及私運管制物
    品進口犯行，辯稱：丁○○答應替他人至基隆收貨，因丁○○對基隆路不熟，所以請伊開車載他來基隆，到基隆後，伊
    都待在飯店內，丁○○向丑○○拿鑰匙及名片，及丁○○至
    祥豐街簽收貨物時，伊都未同往，又因為丁○○告知他的手
    機在北部收不到訊號才會借他使用，帳戶也是丁○○說有朋
    友要匯錢進來，才借他，對於本件貨物內夾藏毒品，真的不
    知情等語。
五、經查：
  (一)同案被告丁○○於歷次偵審時均供稱：只是請寅○○開車載
    我來基隆，曾因卡債關係，所有存摺、提款卡都被我父親拿
    走，不讓我使用，我才會借用寅○○之帳戶，至於手機只能
    在中部地區使用，才會借寅○○手機與「李明忠」聯絡，我
    與寅○○24日到基隆後，即住宿在阿囉哈飯店，丑○○拿鑰
    匙及名片時，只有我一人下樓拿取，拿到後，也是我一人坐
    計程車到祥豐街準備領貨，但當天沒等貨，25日，我再度一
    人前往祥豐街領貨，簽收時就被抓了，寅○○沒有陪同我到
    祥豐街倉庫現場，因為領貨我的事，且我與「李明忠」網路
    聯絡領貨的事時，寅○○並不知情等語（詳96年偵字第5514
    號偵查卷第88─91、127─130頁、97年偵字第1022號偵查卷
    第32、33、35頁、本院97年2月1日訊問筆錄、97年3月5日準
    備程序筆錄、本院97年5 月27日審判筆錄），同案被告丑○○於歷次偵審時均供稱：在案發前、後，均未與寅○○聯絡
    ，也未見過，祥豐街鑰匙及名片是拿給丁○○，現場領貨時
    也只看到丁○○，我不知道丁○○有同行者等語（詳96年偵
    字第5514號偵查卷第216 、217頁、本院97年2 月1日訊問筆
    錄、97年3 月5日準備程序筆錄、本院97年5月27日審判筆錄
    ），再參以被告丁○○於案發當時所使用之門號0000000000
    之行動電話為特惠中區型方案限東信用戶僅能在（苗栗、台
    中、彰化、南投、雲林五縣市）及中區台灣大哥大網使用，
    有泛亞電信股份有限公司2008年6月25日法亞字第097025379
    號書函可證，而被告丁○○雖在九家金融機構有開戶，但於
    案發之96年間幾乎無資金往來，甚少使用，有本院工商電子
    閘門系統查詢表、合作金庫商業銀行97年6 月27日合金庫總
    業字第0970020913號函、第一商業銀行和美分行2008年7月1
    日一和美字第00091號函、華南商業銀行彰化分行97年7 月2
    日（97）華彰存字第236號函、彰化商業銀行彰化分行97年7
    月3日彰彰字第0971723號函、國泰世華商業銀行股份有限公
    司彰城分行97年6 月30日國世彰城字第0970000024號函、兆
    豐國際商業銀北彰化分行97年7月3日（97）北彰營字第0040
    號函、彰化第十信用合作社97年7月1日（97）彰十信合字第
    894號函、台灣郵政股份有限公司彰化郵局97年7 月4日彰營
    字第0970100899號函、華南商業銀行和美分行97年7 月11日
    華美存字第097201號函、中國信託商業銀行股份有限公司97
    年7月1日中信銀集作字第97507538號函可資佐證，顯見被告
    寅○○所辯，只是單純開車載被告丁○○至基隆，對於被告
    丁○○簽收之物品中夾藏毒品一節並不知情，實屬可能。此
    外，亦乏相關事證佐證，難認被告有與被告丁○○等人有共
    同運輸第三級毒品及私運管制物品進口犯行。
  (二)綜上所述，公訴人所提證據及指出證明之方法，無從說服本
    院形成被告寅○○所涉共同運輸第三級毒品及私運管制物品
    進口犯行有罪之心證，此外，復查無其他積極證據足資認定
    被告寅○○確有公訴人所指上開犯行，自難徒憑開車載被告
    丁○○來基隆、並提供帳戶、手機給被告丁○○使用，遽為
    不利於被告之認定，揆諸前揭規定及說明，自應為無罪之諭
    知。
丙、臺灣基隆地方法院檢察署另以97年4 月18日基檢堂清97偵字
    第1022號函就該署97年度偵字第1022號案卷移送併案審理，
    因併案事實與起訴事實完全相同，本院依法併予審理，一併
    敘明。
據上論斷，應依刑事訴訟法第299條第1項前段、第301條第1項，
毒品危害防制條例第4條第3項、第18條第1項前段、第19條第1項
，懲治走私條例第2條第1項，刑法第11條、第28條、第55條、第
47條第1項、第38條第1項第2款，判決如主文。
本案經檢察官辰○○到庭執行職務
中    華    民    國    98    年    4    月    30    日
                  刑事第四庭審判長法  官  齊  潔
                                  法  官  王慧惠
                                  法  官  周霙蘭
以上正本證明與原本無異。
如不服本判決應於收受送達後10日內向本院提出上訴書狀，並應
敘述具體理由；其未敘述上訴理由者，應於上訴期間屆滿後20日
內向本院補提理由書 (均須按他造當事人之人數附繕本)「切勿
逕送上級法院」。
中    華    民    國    98    年    4    月    30    日
                            書 記 官  王月娥
附錄論罪法條
毒品危害防制條例第4條第3項
製造、運輸、販賣第三級毒品者，處5年以上有期徒刑，得併科
新臺幣5百萬元以下罰金。
懲治走私條例第2條第1項
私運管制物品進口、出口逾公告數額者，處7年以下有期徒刑，
得併科新臺幣3百萬元以下罰金。


司法院資訊處製作；財團法人民間司法改革基金會備份。
